臺灣宜蘭地方法院刑事判決
111年度易字第273號
公  訴  人  臺灣宜蘭地方檢察署檢察官
被      告  姜智鈞


上列被告因竊盜案件，經檢察官提起公訴（111年度偵字第4804
號），被告於準備程序中就被訴事實為有罪之陳述，本院告知被
告簡式審判程序之旨，並聽取當事人之意見後，裁定改依簡式審
判程序進行審理，並判決如下：
    主  文
姜智鈞犯竊盜罪，處有期徒刑貳月，如易科罰金，以新臺幣壹仟
元折算壹日。未扣案如附表所示之犯罪所得均沒收，於全部或一
部不能沒收或不宜執行沒收時，追徵其價額。
    犯罪事實
一、姜智鈞意圖為自己不法之所有，於民國111年6月16日13時10
    分許，在宜蘭縣○○市○○路000號之喜互惠生鮮超市，竊取店
    內員工簡連謨所管領、如附表所示之商品（價值共新臺幣【
    下同】2329元），甫得手，旋為簡連謨發覺並報警，經警方
    到場查獲上情。
二、案經簡連謨訴由宜蘭縣政府警察局宜蘭分局報告臺灣宜蘭地
    方檢察署檢察官偵查起訴。
    理    由
一、按除被告所犯為死刑、無期徒刑、最輕本刑為3年以上有期
    徒刑之罪或高等法院管轄第一審案件者外，於第一次審判期
    日前之準備程序進行中，被告先就被訴事實為有罪之陳述時
    ，審判長得告知被告簡式審判程序之旨，並聽取當事人、代
    理人、辯護人及輔佐人之意見後，裁定進行簡式審判程序，
    刑事訴訟法第273條之1第1項定有明文。經核本件被告姜智
    鈞所犯係死刑、無期徒刑、最輕本刑為3年以上有期徒刑以
    外之罪，其於準備程序中就被訴事實為有罪之陳述，經法官
    告知簡式審判程序之旨，並聽取公訴人、被告之意見後，本
    院爰依首揭規定，裁定進行簡式審判程序。是本案之證據調
    查，依同法第273條之2規定，不受同法第159條第1項、第16
    1條之2、第161條之3、第163條之1及第164條至170條規定之
    限制，合先敘明。
二、上開犯罪事實，業據被告於警詢、偵查中、本院準備程序及
    簡式審判程序時坦承不諱，核與證人即告訴人簡連謨於警詢
    時證述之情節相符，並有宜蘭縣政府警察局宜蘭分局扣押筆
    錄、扣押物品目錄表、贓物認領保管單、監視錄影畫面擷取
    照片、現場照片等（本院卷第75至85、91至115頁）附卷可
    稽，足認被告之任意性自白與事實相符，應可採信。本件事
    證明確，被告上開竊盜犯行堪以認定，應予依法論科。
三、核被告所為，係犯刑法第320條第1項之竊盜罪。爰審酌被告
    不思以正當途徑賺取所需，反希冀不勞而獲，而以竊盜方式
    獲取不應得之財物，顯未能尊重他人之財產法益，法治觀念
    淡薄，所為實屬不該，復念其犯後坦承犯行之態度，財物尚
    未返還告訴人，亦未與告訴人達成和解，兼衡被告自陳無業
    、無需其扶養之人之生活狀況，又考量其高中畢業之智識程
    度，暨其犯罪動機、手段，竊取財物之價值、對社會治安造
    成危害之程度及素行等一切情狀，量處如主文所示之刑，並
    諭知易科罰金之折算標準。
四、按犯罪所得，屬於犯罪行為人者，沒收之；前二項之沒收，
    於全部或一部不能沒收或不宜執行沒收時，追徵其價額；又
    犯罪所得已實際合法發還被害人者，不予宣告沒收或追徵，
    刑法第38條之1第1項前段、第3項、第5項分別定有明文。查
    本件被告所竊取如附表所示之財物，雖未扣案，然為被告犯
    罪所得，業據其供明在卷，且未返還被害人，爰依刑法第38
    條之1第1項前段、第3項規定宣告沒收之，如全部或一部不
    能沒收或不宜執行沒收時，追徵其價額。
據上論斷，應依刑事訴訟法第284條之1、第273條之1第1項、第2
99條第1項前段，刑法第320條第1項、第41條第1項前段、第38條
之1第1項、第3項，刑法施行法第1條之1第1項，判決如主文。
本案經檢察官黃正綱提起公訴，檢察官張學翰到庭執行職務。
中　　華　　民　　國　　111 　年　　8 　　月　　24　　日
                    刑事第五庭  法  官  程明慧
以上正本證明與原本無異。
如不服本判決應於收受本判決後20日內向本院提出上訴書狀，並
應敘述具體理由。若未敘述理由者，應於上訴期間屆滿後20日內
向本院補提理由書狀（均須按他造當事人之人數附繕本）。
                                書記官  高雪琴
中　　華　　民　　國　　111 　年　　8 　　月　　24　　日
附錄本案論罪科刑法條：
中華民國刑法第320條
意圖為自己或第三人不法之所有，而竊取他人之動產者，為竊盜
罪，處5年以下有期徒刑、拘役或50萬元以下罰金。
意圖為自己或第三人不法之利益，而竊佔他人之不動產者，依前
項之規定處斷。
前二項之未遂犯罰之。
附表：
編號 所竊財物 數量 價值（新臺幣） 1 ES無矽靈清田花與奢華香水洗髮 1瓶 239元 2 ES甜蜜愛戀奢華香水潤髮乳 1瓶 239元 3 ES永恆珍愛奢華香水洗髮精 1瓶 239元 4 ES無矽靈無限農情奢華香水洗髮 1瓶 239元 5 3M超強大力膠布 2個 158元 6 3M黑色強力防水布膠帶 1個 56元 7 手牌3007C鋁合金握把美工刀 1支 160元 8 手牌3006C鋁合金握把美工刀 1支 144元 9 手牌職人用藝刀NO.0443C 1支 120元 10 泰山冰鎮水果茶 4瓶 76元 11 魔爪芒果能量飲料 2瓶 104元 12 阿華田麥芽牛奶 2瓶 60元 13 泰山冰鎮檸檬紅茶 3瓶 96元 14 伊絲婷大師彈力修護洗髮精 1瓶 399元  總計            2329元